【裁判字號】    92,易,1691
【裁判日期】    920822
【裁判案由】    違反商標法
【裁判全文】
臺灣臺中地方法院刑事判決                        九十二年度易字第一六九一號
    公  訴  人  臺灣臺中地方法院檢察署檢察官
    被      告  甲○○
右列被告因違反商標法案件，經檢察官聲請簡易判決處刑（九十二年度偵字第九六０
九號），經本院臺中簡易庭認為不宜逕以簡易判決處刑，簽由本院依通常程序審理（
九十二年度中簡字第一一九二號），本院判決如左：
    主  文
甲○○共同連續明知為意圖欺騙他人，於同一商品，使用相同於他人註冊商標之圖樣
之商品而販賣，處有期徒刑參月，如易科罰金，以參佰元折算壹日。
扣案如附表所示之仿冒商標商品，均沒收。
    事  實
一、甲○○明知如附表所示之商標圖樣分別業經瑞士香奈兒股份有限公司（下稱香奈
    兒公司）、義大利固喜歡固喜公司（下稱固喜公司）、英國奧佛雷旦喜股份有限
    公司（下稱奧佛公司）、德國萬寶龍文具有限公司（下稱萬寶龍公司）及盧森堡
    普瑞得有限公司（下稱普瑞得公司）向我國經濟部中央標準局（現改制為經濟部
    智慧財產局）申請註冊取得商標專用權（註冊號數及專用期間均詳如附表所示）
    ，分別核准使用於各種皮包及皮夾、真皮或人造皮之服飾用皮帶等其他分屬商標
    法施行細則所定第十八類、第七十一類、第二十五類、第四十三類及第五十類之
    商品上，竟猶與案外人乙○○（五十九年十月二十七日出生、身分證統一編號為
    Ｚ000000000號，應由檢察官另行處理）及姓名、年籍均不詳，已滿十
    八歲綽號「雅慧」之人（七十三年次）共同基於意圖欺騙他人而販賣仿冒商標商
    品之概括犯意聯絡，未經香奈兒公司、固喜公司、奧佛公司、萬寶龍公司及普瑞
    得公司之同意或授權，即自九十二年五月二日，以每月新台幣（下同）一萬八千
    元之薪資代價受僱於乙○○，由乙○○以每只仿冒商品二百元之價格購入使用相
    同於前揭商標圖樣之仿冒皮包、皮夾及皮帶，再由甲○○與綽號「雅慧」者共同
    自同年月二日起至同年月七日止，連續多次將前揭仿冒之皮包、皮夾及皮帶等物
    擺設陳列在臺中市○○區○○路三十一號前所設置之攤位上，而以每只仿冒皮包
    、皮夾及皮帶售價五百九十元至九百八十元不等之價格販賣予不特定人以賺取差
    價牟利，致與如附表所示享有商標專用權之公司所生產之相同商品產生混淆。嗣
    於九十二年五月七日下午十時許，為警在上址查獲，並扣得仿冒如附表所示商標
    之商品，始獲悉上情。
二、案經臺中市警察局移送臺灣臺中地方法院檢察署檢察官聲請簡易判決處刑，經本
    院臺中簡易庭認為不宜逕以簡易判決處刑，簽由本院依通常程序審理。
    理  由
一、右揭事實，業據被告甲○○於本院審理中供承不諱，且被告不僅曾於檢察官偵查
    中陳稱其乃以每月一萬八千元之代價受僱於他人等情詳實，復於本院審理時供陳
    其設攤期間之販賣所得係由綽號「雅慧」者交予乙○○等語在卷，並核與證人楊
    依靜於本院審理時陳稱：「我認識乙○○，甲○○所販售的仿冒商品是乙○○的
    ，因為甲○○被抓後我去警局有遇到乙○○，是我介紹甲○○去乙○○那邊工作
    ，因為乙○○說他欠一個擺架子的工人，甲○○負責幫乙○○擺設架子一個月一
    萬八千元，仿冒品是雅慧負責賣，甲○○是五月二日去上班的，被告被抓後他人
    在警局時乙○○還帶我去現場看，他還在現場收東西，現場好多仿冒品，乙○○
    的倉庫有二間半，地址在大眾唱片樓上，現在已經收了，甲○○被抓時，乙○○
    就打電話給被告威脅他不能講，因為乙○○說他已經被抓了二次。」等情節相符
    ，而如附表所示之商標圖樣，分別係如附表「商標專用權人欄」所示之公司向我
    國經濟部中央標準局註冊取得之商標專用權者，並有經濟部智慧財產局商標資料
    檢索存卷足參，又如附表所示之扣案物，均係品質粗劣之仿冒品，亦有鑑定聲明
    書、九十二年六月十九日瑞台字第二０三號函及照片在卷可按，是足認被告確係
    於同一商品使用相同於他人註冊商標之圖樣，而被告所為上開自白，核與事實相
    符。本案事證明確，被告之犯行，堪予認定。
二、按商標之作用，乃在表彰商標專用權人所生產、製造、加工、檢選、批售或經紀
    之商品，使一般消費者認識該商標之商品，並可藉此辨明商品之來源與信譽。故
    如所販賣商品之商標圖樣非原廠所製作，而係出於他人之仿冒者，若仿冒之商品
    ，足以使一般消費者產生混同或誤認時，雖然交易相對人因該仿冒商品之價格低
    廉而不致產生混淆，惟對於其餘購買該商標產品之廣大消費者及商標專用權人而
    言，仍會因行為人之販賣行為而產生被欺騙之感覺，是行為人販賣仿冒商品，縱
    購買之相對人於購買時明知係仿冒商品，仍屬意圖欺騙他人。查如附表所示之商
    標圖樣，為相關事實及消費者所普遍認知，為著名之商標，是被告未經如附表所
    示公司之授權或同意，即先後多次販售使用相同於前揭商標之商品，其有使消費
    者產生混同誤認之意圖，殊為明顯。是被告明知而販賣相同商標圖樣之仿冒商品
    ，核其所為，係犯商標法第六十三條販賣仿冒商標商品罪。被告與乙○○及綽號
    「雅慧」者等人間，有犯意聯絡及行為分擔，為共同正犯。被告先後多次意圖販
    賣而陳列仿冒商品之前行為，雖為同條所定「明知為仿冒商標商品，意圖販賣而
    陳列」之行為，然應為被告販賣仿冒商標商品之後行為所吸收，均不另論罪。其
    先後多次販賣仿冒商品之犯行，時間密接，犯罪構成要件相同，顯係基於概括犯
    意反覆為之，為連續犯，應依刑法第五十六條之規定，以一罪論，並加重其刑。
    被告同時販賣侵害如附表所示數種商標圖樣之仿冒品，係同時同地侵害如附表所
    示商標專用權人之法益，為相同罪名之想像競合犯，應從一罪論處。至公訴人未
    敘及被告乃與乙○○及綽號「雅慧」者共為前揭犯行，然其等與被告間既為共同
    正犯之關係，本院當應併予審認，附此敘明。又公訴人雖認本案業經香奈兒公司
    提出告訴，並經告訴代理人丙○○指述在卷云云；惟香奈兒公司之代理人丙○○
    自始均未提出委任狀以為合法告訴，則公訴人就此部分所指自屬有所誤會，併予
    敘明。爰審酌被告之犯罪動機、目的、手段、方法、所得之利益，以及對我國國
    際形象之傷害非淺，惟其犯罪後不僅坦認犯行，更供出前揭仿冒商品之實際所有
    人，其犯罪後之態度堪稱良好等一切情狀，量處如主文所示之刑，並諭知易科罰
    金之折算標準。扣案如附表所示之仿冒商標商品，係被告供犯商標法第六十三條
    之罪所販賣之物，併依商標法第六十四條之規定，宣告沒收。
據上論斷，應依刑事訴訟法第四百五十二條、第二百九十九條第一項前段，商標法第
六十三條、第六十四條，刑法第十一條前段、第二十八條、第五十六條、第五十五條
、第四十一條第一項前段，罰金罰鍰提高標準條例第二條，判決如主文。
中      華      民      國      九十二    年      八    月     二十二   日
                                臺灣臺中地方法院刑事第二庭
                                        法  官  許  惠  瑜
右正本證明與原本無異。
如不服本判決，應於判決送達後十日內，向本院提出上訴狀。
                                        書記官
中      華      民      國      九十二    年      八    月     二十二   日
附錄本案所犯法條全文
商標法第六十三條
明知為前條商品而販賣、意圖販賣而陳列、輸出或輸入者，處一年以下有期徒刑、拘
役或科或併科新臺幣五萬元以下罰金。
商標法第六十四條
犯前二條之罪所製造、販賣、陳列、輸出或輸入之商品，不問屬於犯人與否，沒收之
。
附表：
編號    商標圖樣   種類及數量    註冊號數    專用期間      商標專用權人
一                 皮夾二十一只  152324      自70.05.01起  固喜公司
                                             至96.08.31止
二                 皮夾二只      886108      自89.03.16起  奧佛公司
                                             至99.01.15止
三                 皮帶二條      120888      自68.09.16起  奧佛公司
                                             至98.09.15止
四                 皮帶一條      896273      自89.07.01起  萬寶龍公司
                                             至99.06.30止
                                 910276      自89.10.16起
                                             至99.10.15止
五                 皮夾八只      596574      自82.05.01起  普瑞得公司
                         至102.04.30止
六                 皮夾十三只    150024      自70.03.01起  香奈兒公司
                                             至97.03.31止
                                 553137      自81.03.01起
                                             至101.02.28止


司法院資訊處製作；財團法人民間司法改革基金會備份。
